【裁判字號】    98,上易,973
【裁判日期】    980423
【裁判案由】    竊盜
【裁判全文】
臺灣高等法院刑事判決                 98年度上易字第973號
上  訴  人
即  被  告  甲○○
上列上訴人因竊盜案件，不服臺灣臺北地方法院98年度易字第14
6號，中華民國98年3月12日第一審判決（起訴案號：臺灣臺北地
方法院檢察署97年度偵字第26599 號），提起上訴，本院判決如
下：
    主  文
上訴駁回。
    理  由
一、依刑事訴訟法第350條、第361條、第362條、第367條規定，
    不服地方法院之第一審判決而上訴者，須提出上訴書狀，並
    應敘明具體理由，為上訴必備之程式；其所提出之書狀未敘
    述上訴理由，或僅曾以言詞陳述上訴理由者，均應於上訴期
    間屆滿後20日內補提理由書於第一審法院。第一審法院經形
    式審查，認逾期未補提上訴理由者，應定期間先命補正；逾
    期未補正者，為上訴不合法律上之程式，應以裁定駁回。倘
    已提出上訴理由，但所提非屬具體理由者，則由第二審法院
    以上訴不合法律上之程式，判決駁回。而所謂具體理由，必
    係依據卷內既有訴訟資料或提出新事證，指摘或表明第一審
    判決有何採證認事、用法或量刑等足以影響判決本旨之不當
    或違法，而構成應予撤銷之具體事由，始克當之（例如：依
    憑證據法則具體指出所採證據何以不具證據能力，或依憑卷
    證資料，明確指出所為證據證明力之判斷如何違背經驗、論
    理法則）；倘僅泛言原判決認定事實錯誤、違背法令、量刑
    失之過重或輕微，而未依上揭意旨指出具體事由，或形式上
    雖已指出具體事由，然該事由縱使屬實，亦不足以認為原判
    決有何不當或違法者（例如：對不具有調查必要性之證據，
    法院未依聲請調查亦未說明理由，或援用證據不當，但除去
    該證據仍應為同一事實之認定），皆難謂係具體理由，俾與
    第二審上訴制度旨在請求第二審法院撤銷、變更第一審不當
    或違法之判決，以實現個案救濟之立法目的相契合，並節制
    濫行上訴（參照最高法院97年度台上字第892 號刑事判決意
    旨）。
二、本件被告不服原審判決，提起上訴，其於民國（下同）98年
    3 月23日提出上訴狀稱：「被告因經商失敗，在外欠下六百
    餘萬元，因債主上門討債逼於無奈再次犯案。檢察官提起公
    訴求刑2 年並強制工作。被告在犯案之後主動向警察自首說
    出案情，其各該行竊之犯行，並靜候裁刑，並願意向被害人
    道歉及賠償，應合於自首要件，依刑法第62條前段規定分別
    減輕其刑，犯罪之情顯可憫恕。但在審判中未有減其刑」云
    云。
三、查原審判決係認定：「被告曾因竊盜案件，經臺灣臺中地方
    法院91年度易緝字第525 號刑事判決判處有期徒刑10月、臺
    灣臺北地方法院94年度訴緝字第76號刑事判決判處有期徒刑
    7月，分別確定在案。嗣經臺灣高等法院97年度聲減字第123
    1號裁定此2罪與被告另犯傷害、妨害兵役治罪條例、偽造文
    書等3 案，分別減刑後並應執行有期徒刑1年3月。被告又犯
    竊盜案件，經臺灣高等法院97年度上訴字第498 號刑事判決
    判處有期徒刑3年、刑前強制工作3年，並經最高法院97年度
    台上字第2571號刑事判決駁回上訴確定；復於95年3月至8月
    間再犯4次竊盜案件及1次故買贓物案件，經臺灣臺北地方法
    院97年度易字第741號刑事判決判認加重竊盜共4罪各處有期
    徒刑8月、贓物處有期徒刑3月、應執行有期徒刑1年2月，並
    經臺灣高等法院97年度上易字第1270號刑事判決駁回上訴確
    定。此2案嗣經臺灣臺北地方法院97年度聲減字第363號裁定
    減刑後，應合併執行有期徒刑3年5月。被告於97年12月15日
    入泰源技能訓練所執行刑前強制工作，前揭7 案均未執行完
    畢。被告猶不知悔悟，竟意圖為自己不法所有，分別於附表
    編號１、２所示時間、地點，頭戴全罩式安全帽遮掩面目以
    躲避追查，攜帶其所有手電筒1支、黑色手提袋1個及客觀上
    足以危害人之生命、身體安全之小型鐵撬1 支，以鐵撬毀壞
    門鎖之方式，侵入餐廳竊取附表編號１、２所示餐廳內之財
    物；又於附表編號３、４所示時間、地點，頭戴安全帽，攜
    帶相同鐵撬、手電筒、手提袋，先持鐵撬毀壞門鎖後，於夜
    間侵入現有人居住之建築物，竊取附表編號３、４所示餐廳
    內之財物；又於附表編號５所示之時間、地點，頭戴安全帽
    ，攜帶相同手電筒、手提袋，用力拉扯破壞冰箱門鎖後，徒
    手竊取冰箱內如附表編號５所示財物；被告竊取財物後，均
    置於手提袋內攜離現場。嗣於97年11月17日下午5時30 分許
    ，被告因另案通緝，為警在臺北市中山區○○○路○ 段82巷
    29號前逮捕，在任何具有偵查犯罪職權之公務員知悉其涉犯
    附表所示竊盜犯行以前，主動向員警自首上開犯罪，員警即
    經被告同意，前往被告位於臺北市中山區○○○路○ 段82巷
    29號6樓之5 住處，搜索扣得上開安全帽1頂，另搜索被告所
    有車牌號碼1306-FC 自用小客車，扣得上開小型鐵撬、手電
    筒各1支及黑色手提袋1個，始查悉上情。以被告所為分別係
    犯刑法第321條第1項第2款、第3款之攜帶兇器毀壞安全設備
    竊盜罪；刑法第321條第1項第1款、第2款、第3 款之攜帶兇
    器毀壞安全設備於夜間侵入現有人居住之建築物竊盜罪；刑
    法第321條第1項第2 款之毀壞安全設備竊盜罪。被告毀壞門
    鎖安全設備之行為，乃係竊盜之加重要件行為，已結合於所
    犯加重強盜之罪質中，無更行構成毀損罪之餘地，附此說明
    。又被告所犯5 次加重竊盜罪，犯意各別，行為互殊，應予
    分論併罰。又按「刑法第62條之所謂發覺，係指有偵查犯罪
    職權之公務員已知悉犯罪事實與犯罪之人而言，而所謂知悉
    ，固不以確知其為犯罪之人為必要，但必其犯罪事實，確實
    存在，且為該管公務員所確知，始屬相當。如犯罪事實並不
    存在而懷疑其已發生，或雖已發生，而為該管公務員所不知
    ，僅係推測其已發生而與事實巧合，均與已發覺之情形有別
    」（最高法院75年台上字第1634號判例要旨可資參照）。以
    被告如犯罪事實欄所載警方查獲上開竊盜案件之過程，業據
    被告於警詢時供承甚詳，有被告警詢筆錄、自願受搜索同意
    書在卷可憑，是警方於被告供出上開竊案係其所為前，並未
    發覺被告各次竊盜犯行，則被告主動供出其各該行竊之犯行
    ，並靜候裁判，合於自首要件，依刑法第62條前段規定，分
    別減輕其刑。」原審判決並詳載其審酌科刑之一切情狀之理
    由稱：「爰審酌：(1)被告所為如附表所示攜帶兇器、毀壞門
    鎖、夜間侵入現有人居住建築物竊盜等犯行，除造成各被害
    人財產損失外，更對於住居安寧、社會秩序造成相當之危險
    ，其犯罪手段、惡性及造成損害非輕；(2)查被告曾因竊盜案
    件，經臺灣臺中地方法院91年度易緝字第525 號刑事判決判
    處有期徒刑10月、臺灣臺北地方法院94年度訴緝字第76號刑
    事判決判處有期徒刑7 月，分別確定在案（嗣經臺灣高等法
    院97年度聲減字第1231號裁定此2 罪與被告另犯傷害、妨害
    兵役治罪條例、偽造文書等3 案，分別減刑後並應執行有期
    徒刑1年3月）；又犯竊盜案件，經臺灣高等法院97年度上訴
    字第498號刑事判決判處有期徒刑3年、刑前強制工作3 年，
    並經最高法院97年度台上字第2571號刑事判決駁回上訴確定
    ；復於95年3月至8月間再犯4次竊盜案件及1次故買贓物案件
    ，經臺灣臺北地方法院97年度易字第741 號刑事判決判認加
    重竊盜共4罪各處有期徒刑8月、贓物處有期徒刑3 月、應執
    行有期徒刑1年2月，並經臺灣高等法院97年度上易字第1270
    號刑事判決駁回上訴確定；此2 案嗣經臺灣臺北地方法院97
    年度聲減字第363號裁定減刑後，應合併執行有期徒刑3 年5
    月；故被告於97年12月15日入泰源技能訓練所執行刑前強制
    工作，前揭7 案均未執行完畢（均不構成累犯）等情，有臺
    灣高等法院被告前案紀錄表附卷可參，是被告前有多次竊盜
    前科，經法院判處徒刑並宣告刑前強制工作，竟再犯本案 5
    件竊盜犯行，毫無悔意；(3)被告迄未賠償被害人損害，惟犯
    罪後尚能自首犯行，態度尚可等一切情狀，認為公訴意旨求
    刑適當，爰分別量處如主文所示之刑，並合併定應執行之刑
    ，以示懲儆。」（原審判決第6 頁），故原審判決已就量刑
    刑度詳為審酌並明其理由，原審判決認事用法，核無違誤
    ，量刑亦屬妥適，被告上訴意旨雖指稱：「被告合於自首要
    件，應依刑法第62條前段規定分別減輕其刑，犯罪之情顯可
    憫恕。但在審判中未有減其刑」云云，惟查原審判決已認定
    被告合於自首要件並減輕其刑，被告徒以未於審判中減輕其
    刑，顯非適法上訴第二審之具體事由。此外，被告復未具體
    指摘原審判決關於認定事實、適用法律及量刑等事項，究竟
    有何違法或不當之具體情形。揆諸上開說明，本件上訴未敘
    述具體理由及不合法律上之程式，應予駁回，並不經言詞辯
    論為之。
據上論斷，應依刑事訴訟法第367條前段、第372條，判決如主文
。
中    華    民    國    98    年    4     月    23    日
                  刑事第三庭  審判長法  官  陳博志
                                    法  官  蔡聰明
                                    法  官  許文章
以上正本證明與原本無異。
不得上訴。
                                    書記官  蔡慧娟
中    華    民    國    98    年    4     月    24    日
附表：
┌──┬────────┬───────┬──────┬───────────┬───┐
│編號│    時   間     │   地   點    │  手  段    │  竊取財物（新臺幣）  │被害人│
├──┼────────┼───────┼──────┼───────────┼───┤
│ １ │97年7月29日上午6│臺北市中山區吉│攜帶鐵撬、毀│洋酒15瓶（價值15,000元│乙○○│
│    │時46分許        │林路239 號    │壞門鎖侵入  │）、現金10,000 元     │      │
│    │                │「紅翻天餐廳」│            │                      │      │
├──┼────────┼───────┼──────┼───────────┼───┤
│ ２ │97年8月10日上午 │臺北市大安區樂│攜帶鐵撬、推│洋酒19瓶（價值29,654元│丁○○│
│    │11時55分許      │利路11巷7 號  │開大門、毀壞│）、現金1,000 元      │      │
│    │                │「僖閣餐廳」  │玻璃門鎖侵入│                      │      │
├──┼────────┼───────┼──────┼───────────┼───┤
│ ３ │97年10月7日凌晨2│臺北市信義區逸│攜帶鐵撬、毀│洋酒16瓶（價值26,500元│丙○○│
│    │時許之夜間      │仙路42巷25號  │壞門鎖侵入有│）                    │      │
│    │                │「誼賓餐廳」  │人居住之建築│                      │      │
│    │                │              │物          │                      │      │
├──┼────────┼───────┼──────┼───────────┼───┤
│ ４ │97年10月23日凌晨│臺北市中山區新│攜帶鐵撬、毀│洋酒14瓶（價值12,420元│戊○○│
│    │4時50分許之夜間 │生北路3 段62巷│壞門鎖侵入有│）                    │      │
│    │                │6 號          │人居住之建築│                      │      │
│    │                │「62音樂餐廳」│物          │                      │      │
├──┼────────┼───────┼──────┼───────────┼───┤
│ ５ │97年10月某日間  │臺北市中山區吉│用力拉開冰箱│冰箱內牛肉及魚下巴等食│乙○○│
│    │                │林路239 號    │門、毀壞門鎖│品（價值5 千元）      │      │
│    │                │「紅翻天餐廳」│            │                      │      │
└──┴────────┴───────┴──────┴───────────┴───┘


司法院資訊處製作；財團法人民間司法改革基金會備份。
